【裁判字號】    89,易,901
【裁判日期】    900105
【裁判案由】    妨害自由
【裁判全文】
臺灣嘉義地方法院刑事判決                          八十九年度易字第九一號
    公  訴  人  臺灣嘉義地方法院檢察署檢察官
    被      告  乙○○
右列被告因妨害自由罪案件，經檢察官提起公訴 (八十九年度偵字第四八四八號)，
本院判決如左：
    主  文
乙○○以加害生命之事恐嚇他人，致生危害於安全，處有期徒刑參月，如易科罰金，
以參佰元折算壹日。
扣案「雷克－賽滅寧」農藥壹罐，沒收之。
    事  實
一、乙○○與甲○○原係夫妻關係，因不滿其前妻甲○○不與其復合，於民國八十九
    年五月廿三日上午六時卅分許，手持一罐「雷克－賽滅寧」農藥，未經許可，逕
    行進入嘉義縣梅山鄉○○村○○街廿二號其前妻甲○○住處，並為避免甲○○通
    知他人到場，而將該住處之電話線拉斷（侵入住宅及毀損部分，均未經告訴），
    向甲○○告以「你不回心轉意，我今天就喝農藥死在這裡」，俟乙○○見甲○○
    不為所動，竟基於恐嚇之犯意，持上開農藥罐，向甲○○恫稱「我要求你回來，
    妳不回來，我要讓你死，三個小孩也要一起罐農藥讓他們死」等加害生命之事，
    使甲○○心生畏怖致生危害於安全，嗣經甲○○報案，經警扣得上開農藥一罐。
二、案經甲○○訴由嘉義縣警察局竹崎分局報告台灣嘉義地方法院檢察署檢察官偵查
    起訴。
    理  由
一、訊據被告乙○○固不否認於前開時、地持上開農藥罐侵入告訴人甲○○住宅、拉
    斷電話線，並對告訴人甲○○告以「你不回心轉意，我今天就喝農藥死在這裡」
    等語（審判卷第十頁），惟矢口否認有出言恐嚇告訴人之犯行，辯稱：我沒有說
    要灌小孩農藥粉，我是跪在地下向他求（審判卷第十一頁、第卅二頁）云云。經
    查：被告如何於右揭時、地持農藥罐在告訴人住處，對告訴人恐嚇致心生畏懼等
    情，業據告訴人於偵查及本院訊問時指訴：「他說要讓小孩也一起死，他後來就
    跪在地下求我。．．．我當時很害怕，小孩也很害怕不敢回家」等語綦詳（偵查
    卷第八頁、審判卷第十一頁），並扣有「雷克－賽滅寧」農藥一罐在卷可佐；參
    以被告當時逕行侵入住宅、拉斷電話線、告以告訴人「你不回心轉意，我今天就
    喝農藥死在這裡」等情觀之，足見被告當時情緒已甚憤怒，再參以被告曾有恐嚇
    告訴人之前科，此有本院八十八年簡字第二號判決可參、告訴人就被告侵入住宅
    、毀損犯行均不予追究，告訴人就恐嚇部分之犯行於警訊時、偵查及審理中一再
    為前開指訴，堪信告訴人所言非虛，被告空言否認有恐嚇言語，顯係卸責之詞，
    不足採信，本件事證明確，被告恐嚇犯行堪以認定。
二、核被告乙○○所為，係犯刑法第三百零五條之恐嚇罪。爰審酌被告素行不良、於
    八十七年間曾恐嚇告訴人，經本院判處拘役二十日，如科罰金以銀元三百元折算
    一日確定（此有上開判決書、臺灣嘉義地方法院檢察署刑案資料查註紀錄表、臺
    灣高等法院被告全國前案紀錄表各一份附卷可查），犯罪動機、目的係為與前妻
    復和，及犯後否認犯罪態度不佳等一切情狀，量處如主文所示之刑，並諭知易科
    罰金之折算標準，以資懲儆。扣案農藥罐一罐，係供被告犯罪所用之物，且為被
    告所有，此有扣押單一紙在卷可憑（偵查卷第廿五頁），應依刑法第三十八條第
    一項第二款沒收之。
據上論斷，應依刑事訴訟法第二百九十九條第一項前段，刑法第三百零五條、第四十
一條、第三十八條第一項第二款，罰金罰鍰提高標準條例第一條前段、第二條判決如
主文。
本案經檢察官林俊良到庭執行職務。
中      華      民      國    九十      年      一      月      五      日
                                      臺灣嘉義地方法院刑事第一庭
                                          法  官  蔡  廷  宜
右正本證明與原本無異。
如不服本判決，應於判決送達後十日內，向本院提出上訴狀。
中      華      民      國    九十      年      一      月      五      日
                                          書記官  尹  玉  琪
附錄本判決論罪科刑所適用之法條：
刑法第三百零五條：
以加害生命、身體、自由、名譽、財產之事恐嚇他人，致生危害於安全者，處二年以
下有期徒刑、拘役或三百元以下罰金。


司法院資訊處製作；財團法人民間司法改革基金會備份。
